---
title: "zmPDSwR Chapter 3 Part I"
author: "coop711"
date: "2015년 9월 12일"
output: html_document
---

# Data


## 자료 읽어들이기

```{r}
setwd("~/Dropbox/Works/Class/Data_Science/R.WD/zmPDSwR/")
custdata <- read.table("../../zmPDSwR/Custdata/custdata.tsv", header=TRUE, sep="\t", stringsAsFactors=TRUE)
```

## 기초 통계

* Missing values는 어디에 많이 등장하는가? 그 이유는 무엇이라고 생각되는가?

```{r}
options(width=132)
summary(custdata)
```

* 타당치 않은 값들을 찾아본다면?

```{r}
summary(custdata$income)
summary(custdata$age)
```

## 자료 구조

* `factor` 의 `class`, `mode`, `typeof` 가 각각 어떻게 나타나는지 유의 

```{r}
str(custdata)
sapply(custdata, class)
sapply(custdata, mode)
sapply(custdata, typeof)
```

## Visualization 

* `with`를 쓰지 않고 `hist(custdata$age, prob=TRUE)`로 하면 어느 요소가 어떻게 달라지는가? 

```{r}
with(custdata, hist(age, prob=TRUE))
```

* `density estimation`을 추가

```{r}
with(custdata, hist(age, prob=TRUE))
with(custdata, lines(density(age), col="red"))
```

* `ggplot` 으로 표현하면,

```{r}
library(ggplot2)
(g1 <- ggplot(custdata, aes(x=age)) + geom_density())
```

* 도표 안에 텍스트를 추가하려면, `annotate()` 사용

```{r}
(g2 <- g1 + annotate("text", x=20, y=0.02, label="50세 이전에\n 많은 관찰값", family="HCR Batang LVT"))
(g3 <- g2 + annotate("text", x=130, y=0.002, label="100세 이상에서\n 관찰되는 이상점?", family="HCR Batang LVT"))
(g4 <- g3 + annotate("text", x=0, y=0.002, label="0세의\n 고객?", family="HCR Batang LVT"))
(g5 <- g4 + annotate("text", x=90, y=0.01, label="75세 이후\n예상을 넘는\n많은고객", family="HCR Batang LVT"))
```

* 기초통계를 파악하는 데는 `summary()` 가 낫다는 기술에 대해서. 적어도 분위수에 관한 한 `ecdf`가 시각적으로 우수함. 

```{r}
(g.ecdf <- ggplot(custdata, aes(x=age)) + stat_ecdf())
```

* 게다가 도표 윗 부분은 바로 평균이라는 점을 기억해 두어야 할 것임. 좀 복잡해 보이지만, `geom_polygon()`을 이용하기 위해서는 다각형을 나타내는 좌표를 data frame으로 갖춰야 함.

```{r}
poly.x <- c(sort(custdata$age), sort(custdata$age)[1])
poly.y <- c((1:length(custdata$age))/length(custdata$age), 1)
poly.age <- data.frame(x=poly.x, y=poly.y)
```

* 제대로 갖추었는지 확인

```{r}
plot(y ~ x, data=poly.age, type="b")
ggplot(poly.age, aes(x=x, y=y)) + geom_path()
```

* `geom_polygon()` 에 `alpha`로 조정. 색은 `fill`로 설정.

```{r}
(p <- ggplot(poly.age, aes(x=x, y=y)) + geom_polygon(alpha=0.5))
(p1<- ggplot(poly.age, aes(x=x, y=y)) + geom_polygon(fill="cyan", alpha=0.5))
(p2 <- p1 + xlab("Age") + ylab("Empirical CDF"))
(p3 <- p2 + annotate("text", x=32, y=0.8, label="The area above the curve\n is the \"mean\""))
(p4 <- p3 + annotate("text", x=100, y=0.5, label="분위수 뿐 아니라\n 평균 비교도 가능", family="HCR Dotum LVT", colour="red"))
```

* 히스토그램으로 요약하기. 각각의 차이가 어디서 비롯되는지 이해할 것.

```{r}
ggplot(custdata, aes(x=age)) + geom_histogram(binwidth=5)
ggplot(custdata, aes(x=age)) + geom_histogram(binwidth=5, fill="gray") +
  annotate("text", x=80, y=60, label="fill=\"gray\"", colour="red")
ggplot(custdata, aes(x=age)) + geom_histogram(binwidth=5, alpha=0.5) +
  annotate("text", x=80, y=60, label="alpha=0.5", colour="red") +
  annotate("text", x=125, y=10, label="Outliers") +
  annotate("text", x=0, y=10, label="Invalid\nvalues")
```

* `prob = TRUE`에 해당하는 ggplot의 설정은?

```{r}
ggplot(custdata, aes(x=age, y=..density..)) + geom_histogram(binwidth=5)
ggplot(custdata, aes(x=age)) + geom_histogram(aes(y=..density..), binwidth=5, fill="gray") +
  annotate("text", x=90, y=0.01, label="fill=\"gray\"", colour="red")
ggplot(custdata, aes(x=age)) + geom_histogram(aes(y=..density..), binwidth=5, alpha=0.5) +
  annotate("text", x=90, y=0.01, label="alpha=0.5", colour="red") +
  annotate("text", x=125, y=0.002, label="Outliers") +
  annotate("text", x=0, y=0.002, label="Invalid\nvalues")
```

* Density Plots

```{r}
library(scales)
ggplot(custdata) + geom_density(aes(x=income)) +
  scale_x_continuous(labels=dollar) +
  annotate("text", x=150000, y=0.00001, label="대부분의 분포는\n 10만불 이하에 집중", family="HCR Dotum LVT", colour="red") +
  annotate("text", x=400000, y=0.0000015, label="40만불 대의\n 부유층\n 고객 집단", family="HCR Dotum LVT", colour="red") +
  annotate("text", x=550000, y=0.0000015, label="매우 넓은\n 소득 분포,\n 수십 배의 격차", family="HCR Dotum LVT", colour="red")
```

* Density plots on log-scale. 왜 `warning=FALSE`를 켜 놓았는지 확인해 볼 것.

[//]:```{r}
```{r, warning=FALSE}
ggplot(custdata) + geom_density(aes(x=income)) +
  scale_x_log10(breaks=c(100, 1000, 10000, 100000), labels=dollar) +
  annotation_logticks(side="bt") +
  annotate("text", x=150, y=0.05, label="극히 소득이 적은 이상점", family="HCR Dotum LVT", colour="red") +
  annotate("text", x=3000, y=0.4, label="예상을 넘는\n 1만불 대의\n 소득자들", family="HCR Dotum LVT", colour="red") +
  annotate("text", x=4000, y=0.7, label="대부분의 고객은\n 2만불-10만불 수준", family="HCR Dotum LVT", colour="red") +
  annotate("text", x=8000, y=0.9, label="소득분포의 정점은\n 4만불 대에", family="HCR Dotum LVT", colour="red") +
  annotate("text", x=400000, y=0.4, label="20만불\n 이상은\n 드물지만\n이상점으로\n 보이지는\n 않음", family="HCR Dotum LVT", colour="red")
```

* Bar Charts

```{r}
ggplot(custdata, aes(x=marital.stat)) + geom_bar(fill="gray")
```

* Bar Charts for `state.of.res`

```{r}
ggplot(custdata, aes(x=state.of.res)) + geom_bar(fill="gray") +
  coord_flip() +
  theme(axis.text.y=element_text(size=rel(0.8)))
```

* 등록된 거주자 수효대로 각 주를 정렬시키려면, `reorder()`가 필요함. 교재의 방법을 따르면 다음과 같이 할 수 있음.

```{r}
(sor.tbl <- with(custdata, table(state.of.res)))
(sor.df <- data.frame(sor.tbl))
names(sor.df)[2] <- "count"
str(sor.df)
str(reorder(sor.df$state.of.res, sor.df$count))
sor.df.o <- transform(sor.df, state.of.res=reorder(state.of.res, count))
str(sor.df.o)
ggplot(sor.df.o, aes(x=state.of.res, y=count)) + geom_bar(stat="identity", fill="gray") +
  coord_flip() +
  theme(axis.text.y=element_text(size=rel(0.8)))
```

* 굳이 `transform()`까지 사용하지 않더라도, `sor.df`만 가지고도 원하는 작업은 할 수 있음.

```{r}
(sor.df.2 <- data.frame(sor.tbl))
ggplot(sor.df.2, aes(x=reorder(state.of.res, Freq), y=Freq)) + geom_bar(stat="identity", fill="gray") +
  coord_flip() +
  theme(axis.text.y=element_text(size=rel(0.8))) +
  xlab("State of Residence") + ylab("Count")
```

### 정리

```{r, eval=FALSE}
save.image(file="chapter_3_1_0912.rda")
```