---
title: "Chapter_3_Part_II"
author: "coop711"
date: "2015년 9월 12일"
output: html_document
---

# Relationship


## Line Plots

* Listing 3.11

```{r}
library(scales)
library(ggplot2)
x <- runif(100)
y <- x^2 + 0.2*x
ggplot(data.frame(x=x, y=y), aes(x=x, y=y)) + geom_line()
```

## Scatter Plots and Smoothing Curves

* Listing 3.12

```{r}
load("chapter_3_Part_I_0912.rda")
ls()
custdata2 <- subset(custdata, (custdata$age > 0 & custdata$age < 100 & custdata$income > 0))
options(digits=2)
cor(custdata2$age, custdata2$income)
```

* Scatter Plot. 화살표를 넣기 위하여 `grid` 패키지 등록

```{r}
library(grid)
(g1 <- ggplot(custdata2, aes(x=age, y=income)) + geom_point())
(g2 <- g1 + ylim(0, 250000))
(g3 <- g2 + annotate("segment", x=20, xend=50, y=225000, yend=225000, colour="blue", size=0.5, arrow=arrow(ends="both", length=unit(0.2, "cm"))) +
   annotate("text", x=35, y=235000, label="나이와 함께 소득도 증가", family="HCR Dotum LVT", size=5, colour="red"))
(g4 <- g3 + annotate("segment", x=60, xend=90, y=190000, yend=190000, colour="blue", size=0.5, arrow=arrow(ends="both", length=unit(0.2, "cm"))) +
   annotate("text", x=75, y=200000, label="나이는 들고 소득은 감소", family="HCR Dotum LVT", size=5, colour="red"))
```

* Linear Fit 추가

```{r}
g1 + stat_smooth(method="lm") + ylim(0, 250000)
```

* local smoother 추가

```{r}
g1 + stat_smooth(method="loess") + ylim(0, 250000)
```

* `geom_smooth()`로 하면,

```{r}
g1 + geom_smooth() + ylim(0, 250000)
```

* Listing 3.13

```{r}
summary(custdata2$health.ins)
(h1 <- ggplot(custdata2, aes(x=age, y=as.numeric(health.ins))) +
  geom_point(position=position_jitter(w=0.05, h=0.05)))
(h2 <- h1 + geom_smooth())
```

* glm의 하나인 logistic regression으로 적합시키면,

```{r}
(h3 <- h1 + stat_smooth(method=glm, family=binomial))
```

## `hexbin` package

```{r}
library(hexbin)
ggplot(custdata2, aes(x=age, y=income)) +
  geom_hex(binwidth=c(5, 10000)) +
  geom_smooth(colour="white", se=F) +
  ylim(0, 250000)
```

## Bar Charts for Two Categorical Variables

```{r}
ggplot(custdata2, aes(x=marital.stat, fill=health.ins)) + geom_bar()
```

* `table`로 정리하고, data frame으로 만들어 작업하는데 있어서 한 가지 주의사항은 다음과 같이 `with()`를 사용하여 `table`로 만들어야 변수명을 그대로 사용할 수 있다는 점임.


```{r}
options(width=132)
(tbl.mh <- with(custdata2, table(marital.stat, health.ins)))
addmargins(tbl.mh)
(tbl.mh.df <- data.frame(tbl.mh))
(g.mh <- ggplot(tbl.mh.df, aes(x=marital.stat, y=Freq, fill=health.ins)) + geom_bar(stat="identity"))
```

* 몇 가지 설명을 덧붙인다면,

```{r}
g.mh + annotate("text", x=3.2, y=450, label="대부분의 고객은 결혼", family="HCR Dotum LVT", size=4) +
  annotate("text", x=3, y=270, label="결혼한 적\n 없는 고객은\n보험도\n들지 않음", family="HCR Dotum LVT", size=4) +
  annotate("text", x=4, y=150, label="홀로 된 고객은\n 드물지만,\n보험은\n 대부분 가입", family="HCR Dotum LVT", size=4)
```

* `position="dodge"`를 적용하면,

```{r}
ggplot(custdata2, aes(x=marital.stat, fill=health.ins)) + geom_bar(position="dodge")
```

* `postion="fill"`를 적용하면, 

```{r}
ggplot(custdata2, aes(x=marital.stat, fill=health.ins)) + geom_bar(position="fill")
```

* rug 를 설정하면,

```{r}
ggplot(custdata2, aes(x=marital.stat, fill=health.ins)) + geom_bar(position="fill") +
  geom_point(aes(y=-0.05), size=0.75, alpha=0.3, position=position_jitter(h=0.01))
```

* Listing 3.17

```{r}
(g.hm <- ggplot(custdata2, aes(x=housing.type, fill=marital.stat)) + geom_bar())
g.hm + coord_flip()
```

* 보기 좋게 다시 그리면,

```{r}
(tbl.hm <- with(custdata2, table(housing.type, marital.stat, useNA="ifany")))
addmargins(tbl.hm)
(tbl.hm.df <- data.frame(tbl.hm))
ggplot(tbl.hm.df, aes(x=reorder(housing.type, Freq), y=Freq, fill=marital.stat)) +
  geom_bar(stat="identity") +
  coord_flip() +
  xlab("Housing Type") + ylab("Count")
```

* `facet_wrap()`을 활용하면,

```{r}
ggplot(custdata2, aes(x=marital.stat)) + geom_bar(position="dodge") +
  facet_wrap(~housing.type, scales="free_y")
ggplot(custdata2, aes(x=marital.stat)) + geom_bar(position="dodge", alpha=0.5) +
  facet_wrap(~housing.type, scales="free_y") +
  theme(axis.text.x = element_text(angle=45, hjust=1))
ggplot(custdata2, aes(x=marital.stat)) + geom_bar(position="dodge", alpha=0.5) +
  facet_wrap(~housing.type, scales="free_y", ncol=2) +
  theme(axis.text.x = element_text(angle=45, hjust=1))
ggplot(custdata2, aes(x=housing.type)) + geom_bar(position="dodge", alpha=0.5) +
  facet_wrap(~marital.stat, scales="free_y", ncol=2) +
  theme(axis.text.x = element_text(angle=90, hjust=1))
```

* `mosaicplot()`을 사용하면,

```{r fig.width=6, fig.height=6}
mosaicplot(tbl.hm)
mosaicplot(tbl.hm, main="Marital Status and Housing Type", xlab="Housing Type", ylab="Marital Status", las=2)
mosaicplot(tbl.hm, main="Marital Status and Housing Type", xlab="Housing Type", ylab="Marital Status", las=2, color=rainbow(4))
```
